臺灣新竹地方法院民事裁定
111年度司繼字第1217號
聲  請  人  陳佳函律師即被繼承人劉利財之遺產管理人

上列聲請人因擔任劉利財之遺產管理人，聲請核定報酬，本院裁
定如下：
    主    文
聲請人得請求代為管理被繼承人劉利財遺產之報酬新臺幣陸萬元
及代墊費用新臺幣貳仟捌佰伍拾元，合計新臺幣陸萬貳仟捌佰伍
拾元（已包含本件聲請程序費用新臺幣壹仟元）。
聲請程序費用由被繼承人劉利財之遺產負擔。
    理    由
一、本件聲請意旨略以：聲請人前經本院於以111年度司繼字第5
    79號裁定選任為被繼承人劉利財之遺產管理人，而聲請人擔
    任遺產管理人期間依法為公示催告，並代管被繼承人之財產
    ，現因被繼承人所遺房地經本院強制執行中，為將來進行分
    配，聲請本院按遺產價值百分之一點五核定本件遺產管理人
    報酬等語。
二、按遺產管理人得請求報酬，其數額由法院按其與被繼承人之
    關係、管理事務之繁簡及其他情形，就遺產酌定之，必要時
    ，得命聲請人先為墊付，民法第1183條定有明文。又按家事
    事件法第153條規定，法院得依財產管理人之聲請，按財產
    管理人與失蹤人之關係、管理事務之繁簡及其他情形，就失
    蹤人之財產，酌給相當報酬，此於遺產管理人亦有準用，此
    觀家事事件法第141條規定甚明。是就法院選任之遺產管理
    人之報酬，應按遺產管理人與被繼承人之關係、管理事務之
    繁簡、遺產狀況及其他情形斟酌定之。又財政部頒定之代管
    無人承認繼承遺產作業要點第1條規定：「為執行法院裁定
    選任（或指定，以下同）財政部國有財產局（以下簡稱國產
    局）或所屬各地區辦事處、分處（以下通稱辦事處），代管
    無人承認繼承遺產案件，特訂定本要點」，是該作業要點係
    財政部為規範其所屬國有財產局或該局各地區辦事處、分處
    ，於執行法院裁定選任代管無人承認繼承遺產案件時之作業
    方式而訂定，為財政部內部之行政規則，對法院並不生拘束
    力。
三、經查：
(一)本件被繼承人劉利財死亡後，經本院選任聲請人為被繼承人
    之遺產管理人，其已遵行職務並代墊相關費用等情，有聲請
    人提出本院民事庭通知書、本院分配表、遺產稅財產參考清
    單、本院支付命令、本院111年度司繼字第1137號民事裁定
    、違章欠稅查復表、綜合所得稅各類所得資料清單、全國贈
    與資料清單、聯合徵信資料、本院民事執行處函文、單據（
    以上均影本）與本院111年度司繼字第579號民事裁定等件為
    憑，且聲請人應有預先聲請遺產管理人報酬並據以參與分配
    之必要，故聲請人以此聲請本院酌定其擔任遺產管理人之報
    酬及墊付費用，符合上揭法律規定，洵屬有據。
(二)本院審酌聲請人經本院選任未滿半年、管理被繼承人遺產所
    進行之工作、清償債權、日後尚有參與訴訟與強制執行程序
    等事務須待完成等情，並依聲請人處理上開事務之難易繁簡
    程度、依民法第1179條規定之職務所付出必要之心力及勞務
    、管理事務之繁簡、被繼承人之財產收益狀況、後續所需時
    間之久暫與耗費人力之程度等情，認本件核予遺產管理人之
    報酬以新臺幣（下同）60,000元應屬適當，並非單以被繼承
    人遺產價值作為計算基準。
(三)又聲請人主張本件遺產管理事件過去所支出之代墊費用為聲
    請程序費用2,000元（已加計本次聲請程序費用1,000元）與
    登報費用850元，據其提出相關單據影本在卷可憑；然聲請
    人另主張支出戶籍謄本規費15元部分，此應係聲請人因管理
    遺產事務所為時間與勞力之支出，核屬管理報酬之範疇，非
    因管理遺產所為必要之支出，關於此部分之勞費已於主文第
    一項之管理報酬內一併核定。是以，聲請人就本件遺產管理
    事件已支出之必要代墊費用應為2,850元（計算式：2000元＋
    850元＝2850元）。從而，本件聲請人得請求代為管理被繼承
    人劉利財遺產之管理報酬及墊付費用合計62,850元（計算式
    ：60000元＋2850元＝62850元），且前開管理報酬及管理代墊
    費用，應由被繼承人劉利財之遺產負擔。又報酬金額之多寡
    係由本院依職權酌定，不受聲請人聲明之拘束，故就不准許
    之部分，不另為駁回之諭知，附此敘明。
四、依家事事件法第127條第4項，裁定如主文。
五、如對本裁定抗告須於裁定送達後10日內向本院提出抗告狀，
    並繳納抗告費新臺幣1,000元。
中　　華　　民　　國　　111 　年　　11　　月　　30　　日
                  家事法庭  司法事務官  李文德